Register of the Germany Deutsche Kongress-Zentrale records
Hoover Institution Archives
- Subject File, 1870-1943 (Box 1-349)
  - Musikinstrumentenmacher-Handiwerk, 1938 (Box 221)
  - Musikerzieher, Komponisten, undated
  - Musikgeschiehte, 1942
  - Musikinstitut fuer Auslaender, Deutsches, 1941-1942
  - Musik-Kongress, 1942
  - Musik-Urheberrechte, 1929
  - Musikwissenschaft, 1927-1936
  - Musik, Zeitgenossische, 1922-1937
  - Mutterrecht, 1903
  - Nachkriegsprobleme, Juedische, 1941
  - Nachkriegsprobleme, Europaeische, 1942
  - Nahrung und Genuss, 1939
  - Nahrungs- und Genussmittel, 1938
  - Nahrungsmittel, 1936-1939
  - Nahrungsmittelchemie, 1936-1939
  - Nahrungsmittelhygiene, undated (Box 222)
  - Nahrungsmittelvereinigung, 1927-1938
  - Namensforschung, 1942
  - Nansenbuero, 1941
  - Napoleon, 1939
  - Narkotischen Mitteln und Drogen Weltkonferenz gegen den Missbrauch von, 1926-1928
  - Nationaler Club, 1919
  - Nationale angeschlossene Studentenvereinigungen, 1922
  - Nationale angeschlossene Studentenvereinigungen, 1930 (Box 223)
  - Nationalfonds fuer Belgien Juedischer, 1933-1939
  - Nationalistische aktion, 1934-1936
  - Nationalitaeten, 1933-1938
  - Nationalitaeten-Union, 1902-1916
  - Naturaerzte, 1936
  - Naturereignisseschutz, 1937
  - Naturforscher, 1938, 1942
  - Naturforscher und -Aerzte, undated
  - Naturforscher und Aerzte, 1934 (Box 224)
  - Naturwissenschaftlichemuseen, 1939
  - Naturheillehre, 1927
  - Naturschutzamt, 1942
  - Naturwissenschaften, 1939
  - Naturwissenschaft, 1941
  - Navigation, undated (Box 225)
  - Nebenbahnaehnliche Kleinbahnen, 1938
  - Nederlandsche Bond in Duitschland
  - Neohippokratische Medizin, 1939
  - Neohippokratie, 1937-1939
  - Neue Erzieher, 1915
  - Neue Ordnung, Akadamie-Weltverband fuer, 1937
  - Neue Partei der Slovakei, undated
  - Neuform Deutscher Reformhaeusen, 1939-1940 (Box 226)
  - Neuhumanistische Gesellschaft, 1937
  - Neumalthusianismus, 1914
  - Neurochirurgie, 1939
  - Neurologen, 1931-1943
  - Neurologen, Nordwestdeutsche, 1939
  - Neurologen, Suedwestdeutsche, 1939
  - Neurologen und Psychiater, 1938-1940
  - Neurologenongress, 1939
  - Neurological Surgeons, 1938
  - Neurologique, Reunion Internationale, 1920-1938 (Box 227)
  - Newark Museum Association, 1898
  - New Yorker Philharmonische Gesellschaft, undated
  - Niederlaendischer Bund, 1938
  - Niederlaendische Kulturtagung, Deutsch-, 1939
  - Niederlaender, Reichsverband der, 1938
  - Nietzsche-Gedaechtnishalle, 1939
  - Nobelakte, 1895
  - Nordafrikanische Medizinische Gesellschaft, 1936
  - Nordische Gesellschaft, 1921, 1938-1939
  - Nordische Interparlamentarische Gesellschaft, 1907-1936
  - Nordische Woche, 1938
  - Nordische Verbingungsstelle, 1941
  - Nordsee-Ostee-Raum, undated
  - Normenausschuss, 1931
  - Normen-Tagung, 1938 (Box 228)
  - Normung, 1942
  - Norwegische Kulturvereinigung, 1943 (Box 229)
  - Notarvereinigung, 1937
  - Notgemeinschaft Der Deutschen Wissenschaft, 1938-1939
  - N.S.K.O.V., 1942
  - Numismatik, 1942
  - Numismatiker-Kongress, 1941
  - Nutzkraftwagenbesitzer, 1941
  - Oekonomenkongress, 1938
  - Oelbauvereinigung, 1941
  - Oelmuehlen, 1937
  - Oel-Gesellschaft, undated
  - "Obst und Gemuese, ", 1939
  - Oderschiffahrtsinteressen, 1937
  - Office Centrale des Institutions Internationales, undated
  - Office des Institutions Internationales (Box 230)
  - Okkultismus, 1942
  - Olympische Spiele, 1936
  - Olympisches Institute, 1938
  - Olympische Winterspiele, 1940
  - Open door, 1939 (Box 231)
  - Opthalmia-Gesellschaft, 1938-1940
  - Ophtalmologen, 1910-1913, 1930-1942
  - Opthalmologische Gesellschaft, 1939
  - Opium, 1907
  - Optik, 1939
  - Optiker-Liga, 1939
  - Optisches Institut, 1939
  - Organisation der Arbeit, 1924-1941 (Box 232)
  - Organisation (Allgemein), 1904
  - Orgel-Testwoche, 1939
  - Orgeltag, 1939
  - Orient-Tabak, 1938
  - Orient-Tabak-Forschungsstiftung, 1942
  - Orientalisten, 1938
  - Orient-Occident, 1938
  - Orientalistentag, Deutscher, 1938
  - Ornithologen, 1884-1942
  - Ornithologische Gesellschaft, 1939
  - Orthodontische Gesellschaft, 1907-1939
  - Orthodontic Society, undated
  - Orthopaeden, 1930-1939 (Box 233)
  - Orthopaedie, 1939-1940
  - Orthopaedie, Deutsche, 1940
  - Orthopaedie Tagung der Deutsche Gesellschaft fuer, 1939
  - Orthopaedische Gesellschaft, 1938
  - Ostbauinstitut Mitschurin, 1941
  - "Ostkarpathenlaendishce Waldindustrie, G.m.b.H." (Ungarn), 1941
  - Ostinstiute, undated
  - Ostlandfahrt der Juristen, undated
  - Osttagung, undated
  - Otologie-Gesellschaft, 1912
  - Oto-Rhino-Larnyologen, Nationale, undated (Box 234)
  - Oto-Rhino-Larnyologen-Kongress
  - Oto-Rhino-Larnyologen-Kongress, undated (Box 235)
  - Oxford-Society, 1939 (Box 236)
  - Ozeanographie, Physikalisches Institut fuer, undated
  - Paedagogen, 1922-1939
  - Paedagogik, 1942
  - Paepstliche Akademie der Wissenschaften, 1910
  - Pacific Relations, 1925-1939
  - Paix Economique, Comite pour la, 1940
  - Palaeontologen, 1938
  - Palaeontologie, undated
  - Palaeontologische Gesellschaft, 1938
  - Palais Wilson, 1923
  - Palais Mondial, Les Amis du, 1925
  - Panamerikanische Union, 1889-1938
  - Panamerikanische Union, 1926-1935
  - Pan-europaeische Union, 1926-1935
  - Pan-Germanismus, 1939
  - Pan-Pacific Union, 1929-1937
  - Paneuropaeischer Rohstoff-Kongress, 1938
  - Pankeldischer Kongress, 1914
  - Papierhandel, 1938 (Box 237)
  - Papier und Pappen, 1939
  - Papierhersteller, 1939
  - Papier der Wirtschaftsgruppe Gorss-, Ein- und Ausfuler-handel, 1939
  - Paracelsus-Feier, undated
  - Paracelsus-Gesellschaft, 1941
  - Papyrusforschung, 1942 (Box 238)
  - Papiersack-Industrie, 1941
  - Paracelsus, undated
  - Paradentose-Forschung, 1942
  - Parapsychologie, 1941
  - Paris-Weltausstellung, 1938
  - Passau, Internationaler Kongress, 1937
  - Pasteur-Institut, 1939
  - Patente, undated
  - Patentrecht, 1936
  - Pathologen-Kongress, 1939
  - Pathologie, Vergleichende, 1936-1939
  - Pathologie, Geographische, 1934-1940
  - Pathologie und Organisation der Arbiet, 1937-1939
  - Pathologische Deutsche Gesellschaft, 1939
  - Paul-Ernst-Gesellschaft, 1939
  - Pac Romana, 1921-1941 (Box 239)
  - Pazifismus, 1910
  - Peace Congress, undated
  - Peace International School, 1910
  - Pacifist Leagues, 1904-1933
  - Peace movements, undated (Map case)
  - Peace movements, 1900-1930 (Box 240)
  - Peace Movement, League of Nations, 1915-1930 (Box 241)
  - Peace Movement, International, undated (Box 242)
  - Peace Movement, 1916-1936
  - Pedologie, 1913
  - Pendelforschung und Rutengaenger, undated
  - P.E.N.-Klub, 1939
  - Personen- und Gepaeckwagenverband, 1941
  - Personenwagenverkehr, 1940
  - Pestbekaempfung, 1912
  - Pfadfinderbewegung, 1942
  - Pfandleihetagung, 1939
  - Pflanzenbauliche Reichstagung, 1940
  - Pflaster, 1940
  - Pfarrer-Antimilitaristische, 1928-1937 (Box 243)
  - Pfarrer und Lehrer, undated
  - Pfeifen- und Rauchergeraete-Industrie, 1941
  - Pferdesport, 1937-1938
  - Pfingstkonferenz, 1939
  - Pfitzner, 1938
  - Pflanzengeographie, 1943
  - Pflanzenkunde, undated
  - Pflege, Arbeitsgemeinschaft der Katholischen, 1942
  - Pflegeorganisationen, Katholische
  - Pharmaceutique, 1939
  - Pharmakologen, 1935-1939
  - Pharmakologen, Gesellschaft Deutscher, 1939
  - Pharmakologen-Kongress, 1938
  - Pharmakologische Gesellschaft, 1940
  - Pharmazeuten, Allgemeine, 1930-1934
  - Pharmazeutische Fortbildung, 1941
  - Pharmazeutische Industrie, 1934 (Box 244)
  - Pharmazeuten, 1885-1939
  - Pharmazie-Gesellschaft, 1934-1938
  - Pharmazie-Studierende, 1938
  - Philatelisten, 1940
  - Philologen-Kongress, 1939
  - Philosophie (Allgemein), 1942
  - Philosophische Gesellschaft, Deutsche, 1941
  - Philosophische Gesellschaft, Schweizer, undated
  - Philosophische Gesellschaft, Slowakei, 1941
  - Philotelisten-Verband, 1941
  - Phonetik, Internationale Gesellschaft fuer, 1930-1941 (Box 245)
  - Phonetique, Association Internationale, 1938
  - Photogrammeter, 1913-1938
  - Photogrammeter-Gesellschaft, 1939
  - Photographie, 1938
  - Photographie, Aerienne, 1906
  - Photographieforschung, 1938
  - Photorecht, 1900-1937
  - Physik, 1942
  - Physikalische Normung, 1921 (Box 246)
  - Physiker und Mathematiker, 1937-1938
  - Physikertagung, 1940
  - Physiologen Kongress, Internationaler, 1889-1941
  - Physiologisch-chemische Gesellschaft, Deutsche, 1939-1942
  - Physiologische, Gesellschaft, Deutsche, 1939
  - Physique pure et applique, Union Internationale de, 1942
  - Physische und Physiotherapeutische Medizin, Vereinigung fuer, 1914
  - Phytopathologie, 1915
  - Pilzkunde, 1939
  - Polarforschung, 1937
  - Political International Affairs, undated (Box 247)
  - Political International Cooperation, undated
  - Politische Kataloge, Buecher und Zeitschriften, 1940-1941
  - Politische Kongresse, 1939 (Box 248)
  - Politik, Hochschule fuer, 1938-1939
  - Polizeibeamten-Verband, 1928-1937
  - Polizeifunkstelle, 1937
  - Polizeivereinigung, Internationale Christliche, 1883
  - Polizeikonferenzen, 1921-1930
  - Polos de France, undated
  - Portugiesische Expansion, 1937
  - Porza, 1939
  - Positivisten, 1938
  - Postwesen, 1942
  - Postarbeiter, Christliche, undated
  - Postbeamten, Deutsche, 1939
  - Post- und Fernmeldeverein, Europaeischer, 1942
  - Post- und Telegraphenwissenschaftliche Woche in Wien, 1938
  - Postkartensammler, Internationale, undated
  - Postorganisationen, Europaeische, 1920 (Box 249)
  - Postvereins, Internationales Buero des Amerikanischen und Spanischen, 1936
  - Postverein Europa, 1942
  - Praehistorischer Kongress, 1941
  - Preisgeschichte, Internationale, 1937
  - Presse: Fachpresse, undated
  - Presse: Aeronautik, 1939
  - Presse, Anglo-amerikanische, undated
  - Presse, Oekumenische, undated
  - Presse, Union Internale des Associations de, 1894-1936
  - Presse Universitaire de France, 1940 (Box 250)
  - Presseunterricht, 1937
  - Presseverbaende, 1942
  - Pressevereinigung, Internationale Schweizerische, 1942
  - Pressevertreter, Auslaendische, 1938
  - Pressevertreter, Internationale des Voelkerbundes, 1938
  - Presse-Weltkongress, 1915-1926
  - Presse: Zeitungsverleger, 1933-1938
  - Presse: Zeitungswissenschaft, 1932-1936
  - Presse, Landwirtschafliche, 1932-1939
  - Presse, Medicale, 1903-1909
  - Presse Periodique, Association Internationale de la, 1907-1912
  - Presse Technique et Periodique, 1939
  - Prinz-Eugen-Stiftung, 1931-1932
  - Privat- und Kleinbahnverwaltungen, 1940
  - Privatangestellte, 1920
  - Privateisenbahnen, 1939
  - Privatversicherung, Reichsaufsichtsamt, 1935
  - Pro Deo (Box 251)
  - Pro Genticezza, undated
  - Pro Patria
  - Professional Schools of Social Work, 1940
  - Prohibitionsgegner, 1922
  - Projektionsapparate, undated
  - Projuventute, undated
  - Propagandaministerium, 1937-1939
  - Prostitution, undated
  - Protestantischer Weltverband, 1938-1942
  - Pruefungs- und Treuhandkongress, Internationaler, Berlin, 1936-1941
  - Pruefungs- und Treuhandwesen, Reichstagung fuer das Deutsche, 1939
  - Pruefungs- und Treuhandkongress, Internationaler, Berlin, 1938 (Box 252)
  - Pruefungs- und Treuhandkongress, Internationaler, Berlin, 1938 (Box 253)
  - Psychiatrie, 1940
  - Psychique Internationale Societe, undated
  - Psychische Forschung, 1921-1938
  - Psychische Forschung, Internationaler Universitaetskreis fuer, 1942
  - Psychoanalytik, 1910
  - Psychoanalytiker, 1908
  - Psychologen, undated
  - Psychologie, Deutsche, 1941
  - Psychologie, Deutsche Gesellschaft, 1940
  - Psychologie, Internationaler Kongress fuer, 1889-1942
  - Psychologische Gesellschaft, 1938 (Box 254)
  - Psychotechnik, 1920-1940
  - Psychotechnik, Schweizerische, 1942
  - Psychotherapie, 1938, 1942
  - Quartaer Konferenz, 1928-1942
  - Quinzieme Internationale, undated
  - Rabattsparvereine, 1939
  - Races, Congres Universel des, 1911
  - Radfahrer, 1933
  - Radfahrer-Union, 1920
  - Radio-Arbeiter, 1930
  - Radiesthesie, Congres International de, 1942
  - Radiobiologie, 1941
  - Radioelectricite, 1925-1936 (Box 255)
  - Radiologen, 1935-1937
  - Radiologie, 1940
  - Radio-Maritime, 1941
  - Radio-Scientifique, Union, Internationale, 1941
  - Radiotelegraphie, 1937
  - Radio-Union, 1941
  - Radiowesen, 1913
  - Radiumforschung- und Elektrizitaets- Kongress, Internationaler, 1910
  - Radsport, 1939
  - Raiffeisen, Berlin, 1939
  - Raiffeisen Darlehnskassen, 1937
  - Raiffeisen, Wien, 1939
  - Rasse und Biologie, 1942
  - Rasse und Menschenhass, Weltkongress gegen, undated
  - Rassenhygiene, Internationale Gesellschaft fuer, 1941
  - Rassen-Weltkongress, 1911 (Box 256)
  - Rassenforschung, Deutsche Gesellschaft fuer, 1939
  - Rassenforschung, Nationalinstitut fuer, Tokio, 1942
  - Rassenfragen und Hygiene, 1941
  - Ratttenvertilgung, Internationale Gesellschaft fuer, 1942
  - Rationalisierung, Internationale, 1942
  - Rationalisierungskongress, 1939
  - Rationalisierungstagung, 1938
  - Raumforschung, 1938-1939
  - Raumgestaltung und Musik, 1939
  - Rauschgiftbekaempfung, 1937-1939
  - Reagenzien-Kommission, 1936
  - Realitaeten-Vermittler, und Gebaeude-Verwalter
  - Recherches, Institut International des, 1941 (Box 257)
  - Recht, 1938
  - Recht, Internationales, 1873
  - Recht des Fremdenverkehrs, 1937
  - Recht der Internationalen Organisation, undated
  - Recht der Voelker-Akademie, 1936
  - Rechtswoche, 1939
  - Rechtskongress, 1939
  - Rechts- und Sozialphilosophie, undated
  - Rechtsvergleichung, Internationaler Kongress fuer, 1941
  - Rechtshistoriker, 1939 (Box 258)
  - Rechtshistorkertag, 1936
  - Rechtskammer, 1941-1942
  - Rechtskongress, 1940
  - Rechtswahrer, 1942
  - Rechtswissenschaft, 1942
  - Reden, 1939
  - Red and Blue Cross, 1877-1912
  - Redner und Konferenzen, 1931-1937
  - Reformation, 1936
  - Reformhaeuser, 1939
  - Regierungsvertreter, Suedosteuropaeische, 1937
  - Regionalismus, 1942
  - Region devastees de la France, Comite Americain, undated (Box 259)
  - Reichs-Frauenfuehrung, 1941
  - Reichsanstalt fuer Vitaminpruefung und Vitaminforschung, 1941
  - Reichsapothekerkammer, 1942
  - Reichsarbeitsgemeinschaft, 1940
  - Reichsarboretum, 1939
  - Reichsautobahn, 1939
  - Reichsbund der Beamten, 1937
  - Reichsforschungsrat, 1942
  - Reichsgemeinschaft der Technisch-wissenschaflichen Arbeit, 1936-1937
  - Reichsgesundheitsamt, 1941
  - Reichsjugendfuehrung, 1942
  - Reichskolonialbund, 1941
  - Reichskraftwagen, Betriebsverband fuer, 1938
  - Reichsluftfahrt, Ministerium fuer, undated
  - Reichsnaehrstand, 1940 (Box 260)
  - Reichtstheaterkammer, 1942
  - Reichswirtschaftsbeamter, 1940
  - Reichswirtschaftskammer, 1942
  - Reichszentrale fuer Wissenschaftliche Berichtserstattung, 1939-1941
  - Reifensteiner Verband, 1937
  - Reinhaltung der Fluesse, 1905
  - Reisebuerotagung, undated
  - Reiseverkehr, 1942-1943
  - Reiseverkehr und Reklame, 1938 (Box 261)
  - Reiten, 1921
  - Reit- und Fahrturnier, 1939
  - Reklame, Katholische
  - Reklame-Kongress, 1936
  - Reklame-Kongress, undated (Box 262)
  - Reklame-Kongress, undated (Box 263)
  - Reklame-Verband, 1913 (Box 264)
  - Religioes-liberales Judentum, 1936
  - Religion, Internationale, undated
  - Religionsbewegungen, 1941
  - Religious Questions
  - Religionsgeschichte, 1935
  - Religionspsychologie, 1936
  - Religionswissenshcaft, 1942
  - Renten- und Pensionsanstalt, 1939
  - Reorganisation des Associations Internationales, undated
  - Rettungswesen, 1913
  - Rettungswesen und Hilfe, 1926-1939 (Box 265)
  - Rheinschiffahrt, 1941
  - Rheumabekaempfung, 1942
  - Rheumabekaempfung, Deutsche Gesellschaft fuer, 1941
  - Rheumabekaempfung, Internationale, 1928
  - Revue Internationale des Congres et conferences, undated
  - Revue pour l'etude des Calamites, 1940
  - Revue-Zentrale, 1940
  - Revisions-Ingenieure, 1938
  - Revisorentagung, 1938
  - Revuegenossenschaften, 1939
  - Rheinischer Genossenschaftsverband, 1938
  - Rheinschiffahrtag, 1939
  - Ringerverband, 1925-1936 (Box 266)
  - Rockefeller Foundation, 1914
  - Roentgen-Tagungen, 1936-1939
  - Roentgen-Gesellschaft, Deutsche, 1935-1938
  - Roerich, Pacte Union Internationale pour le, 1930, 1932 (Box 267)
  - Rohtabakkaufleute, 1941
  - Rohstahlgemeinschaft, Internationale, 1943
  - Rollschuh, 1941
  - Romanisten, 1936-1942
  - Romanisten-Kongress, 1938
  - Rosenfreunde, Deutsche, 1940
  - Rotary Club, 1936-1938
  - Rotes Kreuz, 1939
  - Rotes Kreuz, Internationales Komittee, 1938-1942
  - Rot-Kreuz-Gesellschaften, Liga, der, 1922-1941
  - Roulette, 1938
  - Rousseau, Jean-Jacques, 1938
  - Ruebenanbauer, 1938-1942 (Box 268)
  - Ruebenanbauer, Europaeische, 1938
  - Rubber Testing Committee, 1937-1941
  - Ruder-Meisterschaft, 1938
  - Rudersport, 1938
  - Rugby, undated
  - Rumaenische Akademie, 1939
  - Rumaenische Institute, 1940
  - Rundfunk, 1937-1939
  - Rundfunk, Deutscher, 1940
  - Rundfunkeinzelhandelskongress, 1938
  - Rundfunkgesellschaft, 1936-1942
  - Rundfunk-, (Welt-), Verein, 1940-1941 (Box 269)
  - Russell Sage Foundation, 1939-1941
  - Rythmus, Biologischer, 1937-1942
  - Saeuglings- und Kleinkinderschutz, 1935
  - Sachbund, 1939-1943
  - Sachbund Europa, 1941-1942
  - Sachverstaendigen-Kongress, 1939
  - Salzburger Festspielgemeinde
  - Salzburger Wissenschaftswochen, 1939
  - Samenkontrolle, 1936-1939
  - Sanitaetsdienst im Weltkrieg, 1939
  - Sanatorien-Kongress, 1939
  - Sanatorien und Privatkrankenanstalten, 1939-1940
  - Sanatorien und Privatkrankenanstalten, 1939 (Box 270)
  - Sanitaere Union, 1940 (Box 271)
  - Sanitarie, Le Forze, 1938
  - Sanitaire Internationale, 1938, 1942
  - Sanitas, 1937-1939
  - Sattler und verwandte Berufsgenossen, undated
  - Sattler-, Tapezierer-, und Polsterer- Handwerk, 1938
  - Schaedlingsbekaempfung (Box 272)
  - Schach-Kongress, 1941
  - Schachbund, Grossdeutscher, 1940
  - Schachbund, Internationaler Fern-, 1942
  - Schadenverhuetung, 1940-1941
  - Schafzuechter, Komitee, Europaeisches, 1938
  - Schlafkrankheit, undated
  - Scharlatanismus, 1941
  - Scheffel-Bund, 1939
  - Schienenbahnen, 1939
  - Schienentagung, 1938
  - Schiffahrtskongress, 1940 (Box 273)
  - Schiffahrtskongress (Allgemein), 1940
  - Schiffahrtskongress, 1936-1942
  - Schiffahrtskongress, Internationaler, 1908-1942
  - Schiffahrtskongress, 1936-1942
  - Schiffahrtsvereinigung, undated
  - Schiffbau, 1938-1939
  - Schleppversuchsanstalten, 1937 (Box 274)
  - Schlittschuverband, Schwedischer, undated
  - Schlosserhandwerk, 1939
  - Schmucksachenindustrie, undated
  - Schneeforschung, 1936
  - Schneider, undated
  - Schneidermeister, 1937-1939
  - Schneidertag, Deutscher, 1938
  - "Schoenheit der Arbeit, ", 1938-1939
  - Schokoladen-Manufaktur, 1937
  - Schrift, Deutsche, 1939
  - Schriftstellerverband, Europaeischer, 1942
  - Schriftstellerkongress, 1935-1942
  - Schrifttum, 1940
  - Schrotthandel, 1939
  - Schueleraustausch, 1913
  - Schuetzen-Verbaende, 1942
  - Schiffbau, Hamburg, 1938-1939 (Box 275)
  - Schiffbau-Kongress, 1940
  - Schiffbau-Versicherungsanstalt, 1940
  - Schiffbau-Versuchsantalt, 1938-1940
  - Schiffbautechnik, 1939
  - Schiffbautechnischen Gesellschaft, Tagung der, 1938-1939
  - Schiffbruechiger, Deutsche Gesellschaft zur Rettung, 1936
  - Schirmherrschaft der Verbaende, 1939
  - Schuheinkaufsvereinigung, 1938 (Box 276)
  - Schuhkongress, 1939-1940
  - Schulaerzte-Association, 1942
  - Schulbau, 1939
  - Schulbau-Verband, 1939
  - Schulbauten, 1939
  - Schulbildung, Hoehere, undated
  - Schulhygiene, 1910
  - Schumacherhandwerk, 1940
  - Schumann-, Deutsche, Gesellschaft, 1943
  - Schulwesen, 1938-1939
  - Schutz der Zivilbevoelkerung im Kriege, undated
  - Schwamm-fischer, Gesellschaft, der, undated
  - Schweissen, 1940
  - Schweizer Kongress-Zentrale, 1940-1943
  - Schweizer-Verband Volksdienst, 1940
  - Schwerathletik, 1891
  - Schwerhoerige, 1938
  - Schwestern und Pflegerinnen, 1938 (Box 277)
  - Schwimm-Verband, 1941
  - Science, 1900-1938
  - Science, 1900-1938 (Box 278)
  - Science, 1900-1938 (Box 279)
  - Secours Union, 1942 (Box 280)
  - Secours aux Sinistres Japonais, 1923
  - Secret Service, undated
  - Seed Crusher, 1938
  - Seegeltungsforschung, 1941
  - Seelsorger-Kongress, 1938
  - Seehandels-Gesellschaft, 1942
  - Seerecht, 1913-1937
  - Serecht, Deutsches, 1941
  - Seeversicherung, undated
  - Seezeichen-Konferenz, 1937
  - Seezeichen-Kongress, 1938
  - Seifenfabrikanten, 1939 (Box 281)
  - Segelflugsport, Forschungsinstitut fuer, 1935-1942
  - Segeln, 1942
  - Seide, 1942
  - Seismologische Gesellschaft, 1942
  - Selbsthilfe, Studentische, 1927-1929
  - Senckenbergische Naturforschende Gesellschaft, 1942
  - Sexualforschung, 1937
  - Seuchen, 1942
  - Serum-Kongress, 1942
  - Shakespeare-Gesellschaft, 1937-1940
  - Sibelius-Gesellschaft, 1942
  - Sicherheitsingenieure, 1939
  - Sicherheits-Konferenz, 1937-1939
  - Siedlung, 1922-1936
  - Siedlungswerk, 1938
  - Siemens-Konzern, undated
  - Singen und Sprechen, 1938-1939 (Box 282)
  - Sing- und Sprechkultur, 1940
  - Singer-Pollignac-Fondation, 1937-1939
  - Skaol-Club, 1928
  - Skat, 1937 (Box 283)
  - Skat-Kongress, 1937
  - Skatverband und Skatmeisterschaft, 1939
  - Skat-Verband, Deutscher, 1938
  - Ski-Verband, 1938-1942
  - Slovisten, 1939
  - Societe Confederation d'Auteurs et Compositeurs, 1929-1931
  - Societe Confederation d'Auteurs et Compositeurs, 1929-1931 (Box 284)
  - Societe des Nations, 1916-1941
  - Societe des Nations, 1916-1941 (Box 285)
  - Societe des Nations, 1916-1941 (Box 286)
  - Societe des Nations, 1916-1941 (Box 287)
  - Societe Belge de Pedotechnie, undated
  - Societe de Bienfaisance Musulmane Al Moassat, 1938
  - Sofina, Lissabon, 1942
  - Solray-Konferenz, 1922-1939
  - Sommerhochschule Semmering, 1940
  - Sonntagsruhe, Internationaler Kongress fuer, 1907
  - Sonderdruckaustausch, 1941
  - Soroptomist-Clubs, 1937
  - Soziologen, 1939
  - Soziale Anstalten und Schulen, 1942
  - Soziale Arbeit, 1932
  - Sozialdienst (Berichte, Referate), 1937
  - Soziale Medizin, 1939
  - Soziale Studien, 1936-1937 (Box 288)
  - Sozialer Fortschritt, 1940
  - Sozialgestaltung, 1942
  - Sozialisten, Bund Deutscher, 1941
  - Sozialistisches Buero, 1912
  - Sozialpolitische Reform, 1919
  - Soziale Selbstverantwortung, 1939
  - Sozialversicherungsfachleute, 1935-1938
  - Sozialwissenschaft, 1939
  - Sozialversicherungsfachleute in Dresden, 1936 (Box 289)
  - Soziologie, 1899-1939 (Box 290)
  - Spanische Gesellschaft der Wissenschaft, 1938
  - Spanischen Kinder, Rueckfuehrung Verschleppter, 1941
  - Sparkassen und Giro, 1942
  - Sparkassenkongress, 1940
  - Sparwesen, 1941
  - Speditionslagerei, 1937
  - Spediteurtag, 1939
  - Spedition und Lagerei, 1940
  - Spiegelglasfabriken, 1937
  - Spielwarenhaendler, 1939
  - Spinnerei und Baumwollfabrikanten, 1942
  - Spiritismus, Buero fuer, 1920 (Box 291)
  - Spiritistische Gesellschaft, 1925-1937
  - Spirituosen in Afrika, 1919
  - Sportverband, Schwedischer, 1895
  - Sportaerzte, 1939
  - Sportaerzte-Kongress, 1937
  - Sportaerzte, Internationale, 1936
  - Sportpresse, 1924-1936
  - Sportverband, Europaeischer, 1942
  - Sportverbaende, 1928-1936 (Box 292)
  - Sportwesen, Franzoesisches, 1941
  - Spracharchiv, 1938
  - Sprach- und Stimmheilkunde, 1926-1938
  - Sprachen, undated
  - Sprachkongress, 1942
  - Sprache, Lebende, 1932-1937
  - Sprachenleben, 1909
  - Sprachpflegeamt, Deutsches, 1940
  - Sprachverein, Deutsch-scheweizerischer, 1941
  - Staedtebau, Deutsche Akademie fuer, 1937-1940
  - Staedtebau (Allgemein), 1921
  - Staedtereinigung, 1939 (Box 293)
  - Staedteunion, 1913
  - Staat, 1933, 1938
  - Staat, 1933, 1938 (Box 294)
  - Staatsbibliothek
  - Staatsverfassung, Irische, 1922
  - Staatenbund Europaeischer, undated (Box 295)
  - Stagma
    - General, 1933-1938
    - Correspondence, 1935-1942
  - Stoffwechselkarnkheiten, 1940
  - Stahlbauverband Deuscher, 1938
  - Stahlkartell, 1942
  - Starkstromkabel, 1942
  - Statistiker-Tagung, 1937
  - Statistik, Gemeinde-, 1938 (Box 296)
  - Statistik, Deutsche, 1939